臺灣桃園地方法院刑事判決　　　　　　　 94年度訴字第355號
公　訴　人　臺灣桃園地方法院檢察署檢察官
被　　　告　甲○　○○○○○○.
指定辯護人　本院公設辯護人　丙○○
上列被告因毒品危害防制條例案件，經檢察官提起公訴（93年度
偵字第19829 號），本院判決如下：
    主  文
甲○　○○○○○○○（余莎華樂）運輸第二級毒品，處有期徒
刑參年捌月。扣案如附表編號一、二所示之第二級毒品安非他命
（總淨重一一七八點七六公克，驗餘總淨重一一七一點九四公克
）、藍色塑膠袋陸個均沒收銷燬之，編號三至六所示之膠帶、複
寫紙、酸菜及椰果乾各壹包均沒收。
    事  實
一、甲○　○○○○○○○（中文姓名余莎華樂）係泰國籍人士
    ，明知甲基安非他命係我國毒品危害防制條例第二條第二項
    第二款、懲治走私條例第二條所明定之第二級毒品即管制物
    品，不得運輸、私運進口，竟與綽號「ＹＡ」（即阿友）及
    另一名（共二名）泰國籍成年女子（真實姓名、年籍均不詳
    ）共同基於運輸第二級毒品甲基安非他命之犯意聯絡，於九
    十三年十二月十五日上午某時，在泰國曼谷某不詳飯店房間
    內，由該名「ＹＡ」女子以新台幣十萬元為代價，將總淨重
    一一七八點七六公克之甲基安非他命，先以六個藍色塑膠袋
    包裹及以膠帶綑綁，再以複寫紙包覆於外，分別置於椰果乾
    、酸菜內後，將之夾藏於行李箱中，交予甲○　○○○○○
    ○○（起訴書誤植為甲○　○○○○○○○Ｎ，應予更正）
    ，於同月十六日十八時十五分許，從曼谷搭乘泰國航空公司
    編號ＴＧ六三六號班機，並於同日二十三時七分許，抵達我
    國桃園縣大園鄉境內之中正國際機場（下稱中正機場），將
    前揭甲基安非他命運輸入境。嗣於同日二十三時五十分許，
    在中正機場第一航廈辦理入境時，未經申報許可，為財政部
    台北關稅局（下稱關稅局）會同內政部警政署航空警察局（
    下稱航警局）人員查獲，並扣得上開甲基安非他命（驗餘總
    淨重一一七一點九四公克）、藍色塑膠袋六個及椰果乾、酸
    菜、膠帶及複寫紙各一包。
二、案經財政部台北關稅局、內政部警政署航空警察局移請臺灣
    桃園地方法院檢察署檢察官偵查後起訴。
　　理  由
一、上開犯罪事實，業據被告甲○　○○○○○○○（余莎華樂
    ）於警詢、檢察官偵訊及本院審理時均坦承不諱。經查：
  (一)上揭查扣之藥錠，經警送請內政部警政署刑事警察局鑑定，
    經以呈色分析法、氣相層析質譜儀分析法、核磁共振分析法
    鑑驗結果：編號一橘紅色、編號二綠色之藥錠，表面均有「
    ＷＹ」字樣，分別淨重一一六五點０公克，取樣三點九四公
    克鑑驗用罄，驗餘淨重為一一六一點０六公克；以及淨重一
    三點七六公克，取樣二點八八公克鑑驗用罄，驗餘淨重為一
    ０點八八公克（以上合計總淨重為一一七一點九四公克），
    確均含有第二級毒品甲基安非他命成分之事實，有該局出具
    九十四年一月十九日刑鑑字第０九三０二五三四二七號鑑定
    書一件附卷可證。
  (二)再被告於檢察官偵訊時坦承：（是否有施用安非他命？）這
    次被查獲時有施用，伊在泰國這幾天都有施用；扣案之上開
    毒品並非伊所買入，係上述所稱「ＹＡ」（阿友）」之女子
    知道伊家境不好，伊想賺點錢來幫助家庭，所以她打電話給
    伊，叫伊去幫她帶這東西回來台灣，要給伊十萬元台幣，所
    以伊才去泰國幫她帶進來；（查獲的毒品在泰國是如何交給
    你？）在清邁住了二個晚上，她就叫伊去曼谷，去住了幾晚
    不知道，在等這批貨，後來在十五日她就帶伊去，看她包裝
    毒品，包好就叫伊不要走，直接有人送伊去機場等語（偵卷
    第三五、四九、五０等頁參照）；並於本院審理時坦承：伊
    這趟去泰國是專程去攜帶毒品進入台灣；伊知道裡面可能是
    毒品；伊這次去泰國時，有跟「ＹＡ」一起試用過，形狀圓
    圓的，咖啡色等語明確（本院卷第八、一七、四二頁參照）
    ，前後供述一致，是被告於出發赴泰、於清邁試用、於曼谷
    包裝時，均已認知所欲運輸、私運者，是安非他命類毒品甚
    明。
  (三)此外，復有航警局查獲涉嫌毒品危害防制條例毒品初步鑑驗
    報告單、台北關稅局九十三年十二月十六日北稽檢移字第０
    九三０一０一一六八號函、扣押貨物運輸工具收據及搜索筆
    錄、詢問筆錄、Ｘ光檢查儀注檢行李報告表、泰航０二一七
    －ＴＧ六三二三二０號行李託運條、出境登記表、旅客入出
    境紀錄查詢各一件，以及現場查獲照片共六張等附卷足參。
  (四)被告上揭自白，核與卷內積極證據相符，洵堪採信；是其確
    有運輸即私運第二級毒品甲基安非他命進口之行為，事證明
    確，犯行堪以認定，應予依法論科。
二、按甲基安非他命為毒品危害防制條例第二條第二項第二款、
    懲治走私條例第二條所明定之管制物品即第二級毒品，非經
    申報、許可，不得運輸、私運入境。次按，以自己共同犯罪
    之意思，事先同謀，而由其中一部分人實施犯罪之行為者，
    均為共同正犯，大法官會議釋字第一０九號著有明文。再按
    ，民國八十七年五月二十日修正公布之「毒品危害防制條例
    」，其立法目的，乃特別為防制毒品危害，藉以維護國民身
    心健康，進而維持社會秩序，俾免國家安全之陷於危殆。因
    是拔其貽害之本，首予杜絕流入之途，即著重毒品來源之截
    堵，以求禍害之根絕；而製造、運輸、販賣行為乃毒品禍害
    之源，其源不斷，則流毒所及，非僅多數人之生命、身體受
    其侵害，并社會、國家之法益亦不能免，為害之鉅，當非個
    人一己之生命、身體法益所可比擬。對於此等行為之以特別
    立法嚴厲規範，當已符合比例原則；抑且製造、運輸、販賣
    毒品之行為，除有上述高度不法之內涵外，更具有暴利之特
    質，利之所在，不免群趨僥倖，若僅藉由長期自由刑措置，
    而欲達成肅清、防制之目的，非但成效難期，要亦有悖於公
    平與正義。毒品危害防制條例第四條第一項關於死刑、無期
    徒刑之法定刑規定，係本於特別法嚴禁毒害之目的而為之處
    罰，乃維護國家安全、社會秩序及增進公共利益所必要，無
    違憲法第二十三條之規定，與憲法第十五條亦無牴觸，大法
    官會議釋字第四七六號、第五五一號均有明文解釋。又同條
    例第四條第二項規定：「製造、運輸、販賣第二級毒品者，
    處無期徒刑或七年以上有期徒刑；得併科新臺幣七百萬元以
    下罰金」，其內容符合目的正當性、手段必要性、限制妥當
    性，基於同一法理，與憲法第二十三條、第十五條規定之立
    法精神亦無不符，合予敘明。
三、核被告甲○　○○○○○○○（余莎華樂）所為，係犯毒品
    危害防制條例第四條第二項之運輸第二級毒品罪、懲治走私
    條例第二條第一項之私運管制物品罪。被告與姓名年籍均不
    詳之成年泰國籍女子「ＹＡ（阿有）」及另一名女子間，有
    犯意聯絡、行為分擔，依刑法第二十八條，均應論以共同正
    犯。被告運輸上開毒品前後持有毒品之低度行為，為其運輸
    毒品之高度行為所吸收，不另論罪。又被告係以一行為而觸
    犯上開二罪名，依刑法第五十五條前段，應從一重之運輸第
    二級毒品罪處斷，公訴人起訴書就私運管制物品部分雖未列
    明法條，惟此部分已於起訴書犯罪事實欄載明，且與上開論
    罪之運輸毒品部分，有想像競合之裁判上一罪關係，為起訴
    效力所及，本院自得併予審究。爰審酌被告所犯同條例第四
    條第二項之運輸第二級毒品罪法定本刑為「無期徒刑或七年
    以上有期徒刑，得併科新臺幣七百萬元以下罰金」，而無期
    徒刑減輕者，為七年以上有期徒刑，刑法第六十五條第二項
    亦有明定。惟被告本件共同運輸第二級毒品之數量，驗前總
    淨重一一七八點七六公克（驗餘總淨重共一一七一點九四公
    克），尚非鉅量，且被告係因我國籍配偶罹患精神疾病（有
    中華民國身心障礙手冊、重大傷病免自行部分負擔證明卡影
    本各一件附卷足參），無力養家，生活艱辛，無法拒絕十萬
    元報酬之誘惑，誤觸法網，而尚未收受運送代價，並無利得
    ，況被告前無販賣、運輸、轉讓、施用毒品等前科，如依上
    開法定刑量處，實有情輕法重之情形，衡其犯罪之情狀實堪
    憫恕，爰依刑法第五十九條規定，予以減輕其刑；並再審酌
    被告運毒抵觸我國政府禁毒之法律政策，有害社會治安及國
    人身心健康，如經擴散後果嚴重，惟其本件係受人利用，暨
    其犯罪之動機、目的、手段，犯罪時所受之刺激及其品行、
    生活狀況、智識程度為小學畢業、犯罪所生之損害，及犯罪
    後坦承犯行，已知悔悟，態度尚佳等一切情狀，量處如主文
    所示之刑，以資懲儆。另雖被告及辯護人辯稱：被告已指認
    該名「ＹＡ」泰國籍女子之有關照片，努力供出毒品來源等
    語，惟據證人即航警局刑警隊偵查員乙○○到庭證稱：第二
    次借提時有拿列管的照片予被告指認，但被告說還不敢確定
    ，伊等有約談嫌犯，但沒有到案，目前還無法確認那個人是
    否為被告所指認之人，有口卡資料，目前在查證中等語（本
    院卷第三七、三八頁參照），是由證人之證述可知，尚難認
    被告已符「供出毒品來源，因而破獲者」之要件，爰無同條
    例第十七條減輕其刑規定之適用，次予敘明。
四、又扣案如附表編號一所示之第二級毒品甲基安非他命（驗前
    總淨重一一七八點七六公克，驗餘總淨重一一七一點九四公
    克），有上開鑑定報告可稽，依毒品危害防制條例第十八條
    第一項前段之規定，不問屬於犯人即被告與否，以及編號三
    用以包裹扣案毒品之藍色塑膠袋六個，因內含甲基安非他命
    殘渣粉末與該塑膠袋已無法析離，均併應諭知沒收銷燬之。
    另編號三至六所示之膠帶用以綑綁，複寫紙用以包覆於外，
    椰果乾、酸菜則用以魚目混珠掩飾，均為供被告本件犯罪所
    用之物，依同條例第十九條第一項規定，併宣告均沒收之。
    另被告雖於審理時坦承在泰國清邁，該名「ＹＡ」之女子有
    交付伊泰幣三千元、五千元，已於當地花用殆盡，另於曼谷
    搭機前有交付伊新台幣一千元供其零用一節，惟此部分僅有
    被告審理中之自白，而被告入境時並未經警查扣任何金錢或
    所得之物，亦有上開警詢筆錄、詢問筆錄、扣押物品及搜索
    筆錄、扣押物品清單及注檢行李報告表、查獲照片等資料附
    卷足參，此外，並無其他積極證據可供調查、證明，為免造
    成執行時之困擾，併尚未收受之報酬十萬元，爰不另依同條
    例第十九條第一項為沒收、追徵或抵償之諭知，附此敘明。
五、據上論斷，應依刑事訴訟法第299 條第1 項前段，毒品危害
    防制條例第4 條第2 項、第18條第1 項前段、第19條第1 項
    ，懲治走私條例第2 條第1 項，刑法第11條、第28條、第55
    條、第59條，判決如主文。
本案經檢察官張啟聰到庭執行職務。
中　　華　　民　　國　　94　　年　　3 　　月　　29　　日
                  刑事第四庭  審判長法　官　陳世宗
                                    法  官  楊晴翔
                                    法  官  李昆南
附表：
編號　　名　稱　　　　數　量            備    註
一、    甲基安非他命　總淨重一一七八點七六公克（驗餘總淨
　　　　　　　        重一一七一點九四公克）
二、　　藍色塑膠袋    一包（共六個）
三、　　膠帶          一包
四、　　複寫紙        一包
五、    酸菜          一包
六、    椰果乾        一包
以上正本證明與原本無異。
如不服本判決，應於送達後10日內，以書狀敘明理由，向本院提
出上訴狀（應附繕本）。
                                    書記官  郭中明
中　　華　　民　　國　　94　　年　　3 　　月　　29　　日
附本案論罪科刑法條：
毒品危害防制條例第4條第2項：
製造、運輸、販賣第二級毒品者，處無期徒刑或七年以上有期徒
刑，得併科新臺幣七百萬元以下罰金。
